【裁判字號】    89,易,1639
【裁判日期】    890713
【裁判案由】    竊盜
【裁判全文】
臺灣臺南地方法院刑事判決                        八十九年度易字第一六三九號
    公  訴  人  台灣台南地方法院檢察署檢察官
    被      告  甲○○
右列被告因竊盜案件，經檢察官提起公訴 (八十九年度偵字第六三九六號)，本院判
決如左：
    主  文
甲○○攜帶兇器竊盜未遂，處有期徒刑伍月。
扣案螺絲起子、斜口鉗、虎頭鉗各壹支均沒收。
    事  實
一、甲○○意圖為自己不法之所有，於民國八十九年五月二十三日凌晨二時二十五分
    許，在台南市○區○○路與前鋒路口，持客觀上可供兇器使用之螺絲起子、斜口
    鉗、虎頭鉗各一支，破壞乙○○停放該處之車號Ｙ８—３２９１號自用小客車車
    窗及門鎖（毀損部分未據告訴），進入車內欲行竊汽車音響，旋經巡邏員警當場
    查獲而不遂，並扣得甲○○所有供其行竊所用之之螺絲起子、斜口鉗、虎頭鉗各
    一支。
二、案經台南市警察局第五分局報請台灣台南地方法院檢察署檢察官偵查起訴。
    理  由
一、訊據被告甲○○對右開竊盜犯行於警、偵訊及本院審理中均坦承不諱，惟辯稱伊
    只打破汽車玻璃未破壞門鎖云云，然上開事實業據被害人乙○○指訴綦詳，且被
    害人於警訊中業指述明確其汽車門鎖有被破壞等語，故被告所辯尚無可採信。此
    外復有扣按螺絲起子、斜口鉗、虎頭鉗各一支可資佐證。本件事證已臻明確，被
    告犯行堪以認定，應依法論科。
二、按螺絲起子、鉗子等物係客觀上足以對人之生命、身體造成傷害之物，乃屬刑法
    第三百二十一條第一項第三款所指之兇器。被告甲○○持螺絲起子、斜口鉗、虎
    頭鉗各一支行竊未遂，核其所為係犯刑法第三百二十一條第二項、第一項第三款
    之攜帶兇器竊盜未遂罪。被告已著手於上開竊盜行為之實行而不遂，為未遂犯，
    依刑法第二十六條規定按既遂犯之刑度減輕之。爰審酌被告犯罪之動機、目的、
    手段、所生危害及犯後態度尚稱良好等一切情狀，量處如主文所示之刑，以資懲
    儆。另扣案之螺絲起子、斜口鉗、虎頭鉗各一支，均為被告所有且係供犯罪所用
    之物，併予宣告沒收。
三、據上論結，應依刑事訴訟法第二百九十九條第一項前段，刑法第三百二十一條第
    二項、第一項第三款、第二十六條前段、第三十八條第一項第二款，判決如主文
    。
本案經檢察官陳俊秀到庭執行職務。
中    華    民    國      八十九      年      七      月      十三      日
                                     臺灣臺南地方法院刑事第一庭
                                         法  官  彭  喜  有
右正本證明與原本無異
如不服本判決，應於送達後十日內，向本院提出上訴狀。
                                         書記官  楊  育  民
中    華    民    國      八十九      年      七      月      十三      日
附錄本案論罪科刑法條全文
刑法第三百二十一條第一項第三款、第二項：
  犯竊盜罪而有左列情形之一者，處六月以上五年以下有期徒刑：
  三、攜帶兇器而犯之者。
  前項之未遂犯罰之。


司法院資訊處製作；財團法人民間司法改革基金會備份。
